【裁判字號】    96,聲,413
【裁判日期】    970204
【裁判案由】    返還提存物
【裁判全文】
臺灣苗栗地方法院民事裁定               96年度聲字第413號
聲  請  人  慶豐商業銀行股份有限公司
法定代理人  丁○○
代  理  人  甲○○
相  對  人  乙○○
            曾勢淙原名：曾志.
            詠強起重工程有限公司
兼      上
法定代理人  丙○○
上列聲請人聲請返還提存物事件，本院裁定如下：
    主  文
本院九十六年度存字第七八六號提存事件，聲請人所提存之八十
九年度中央政府建設公債甲類第六期壹紙（面額新臺幣肆拾萬元
，債券代號：A89106），准予返還。
    理  由
一、按應供擔保之原因消滅或供擔保人證明受擔保利益人同意返
    還者，法院應依供擔保人之聲請，以裁定命返還其提存物，
    民事訴訟法第104 條第1 項第1 、2 款定有明文；次按上開
    關於返還提存物之規定，於其他依法令供訴訟上之擔保者準
    用之，民事訴訟法第106 條規定甚明。又按民事訴訟法第10
    4 條第1 項第1 款所謂應供擔保之原因消滅者，在釋明假扣
    押之原因而供擔保之場合，因其係擔保債務人因假扣押所受
    之損害，故必待無損害發生，或債權人本案訴訟全部勝訴確
    定，或就債務人所生之損害已經賠償時，始得謂供擔保之原
    因消滅（最高法院69年台抗字第286 號裁定參照）。
二、本件聲請意旨略以：聲請人與相對人間請求清償借款事件，
    聲請人前遵本院96年度裁全字第1248號民事裁定，為擔保假
    扣押之執行，曾提供89年度中央政府建設公債甲類第6 期1
    紙（面額新臺幣40萬元，債券代號：A89106）為擔保物，並
    經本院以96年度存字第786 號擔保提存事件提存在案。茲因
    受擔保利益人即相對人乙○○、曾勢淙業已同意聲請人領回
    上開提存物；另聲請人則未就相對人詠強起重工程有限公司
    、丙○○之財產為假扣押執行，為此聲請返還提存物等語。
三、聲請人上開主張，業據提出本院96年度裁全字第1248號民事
    裁定、本院96年度存字第786 號提存書、臺灣省苗栗縣公館
    鄉戶政事務所印鑑證明及相對人乙○○、曾勢淙出具之取回
    提存物同意書等件為證，並經本院依職權調閱上開事件卷宗
    查明屬實。又聲請人確未就相對人詠強起重工程有限公司、
    丙○○之財產為假扣押執行乙節，亦經本院調取本院96年度
    執全字第668 號假扣押執行卷宗核明屬實，相對人詠強起重
    工程有限公司、丙○○應無發生損害之可能，堪認聲請人此
    部分應供擔保之原因業已消滅。是聲請人聲請返還提存物，
    核與首揭法律規定相符，應予准許。
中    華    民    國    97    年    2    月    4    日
                  民事庭法  官  伍偉華
以上正本係照原本作成。
如不服本裁定應於送達後10日內向本院提出抗告狀，並繳納抗告
費新臺幣1,000元。
                        書記官  黎東成
中    華    民    國    97    年    2     月    4     日


司法院資訊處製作；財團法人民間司法改革基金會備份。
